【裁判字號】    97,訴,4299
【裁判日期】    980120
【裁判案由】    毒品危害防制條例
【裁判全文】
臺灣臺中地方法院刑事判決              97年度訴字第4299號
公  訴  人  臺灣臺中地方法院檢察署檢察官
被      告  丙○○
上列被告因違反毒品危害防制條例案件，經檢察官提起公訴（97
年度毒偵字第5040號），因被告於準備程序中就被訴事實為有罪
之陳述，經本院合議庭裁定由受命法官獨任進行簡式審判程序，
本院判決如下：
    主  文
丙○○施用第一級毒品，累犯，處有期徒刑柒月；扣案之注射針
筒壹支沒收。
    犯罪事實及理由
一、本案犯罪事實及證據，證據補充增列除「被告丙○○於本院
    行準備程序及審理時認罪之自白」外，餘均引用檢察官起訴
    書之記載（如後附件）。
二、查海洛因係毒品危害防制條例第2條第2項第1款規定之第一
    級毒品，是被告所為，係犯同條例第10條第1項之施用第一
    級毒品罪。被告持有第一級毒品之低度行為，應為施用之高
    度行為所吸收，均不另論罪。爰審酌被告仍不知警惕，再次
    施用第一級毒品，有上開刑案紀錄表可查，今再為施用，法
    治觀念之淡薄，然施用毒品究屬戕害自身健康之犯罪，被告
    施用毒品尚未造成他人明顯之危害，且於本院審理中已坦承
    犯行，犯後態度尚稱良好，並兼衡被告犯罪之動機、目的、
    手段、生活狀況及智識程度等一切情狀，量處如主文所示之
    刑。扣案注射針筒為被告所有而供施用毒品之用，應依刑法
    第38條第1項第2款、第3項予以沒收。
三、依刑事訴訟法第273條之1第1項、第299條第1項前段、第310
    條之2、第454條第2項，毒品危害防制條例第10條第1項，刑
    法第11條、第47條第1項、第38條第1項第2款、第3項，判決
    如主文。
本案經檢察官乙○○到庭執行職務。
中    華    民    國    98    年     1    月    20    日
                      刑事第十二庭法  官  劉邦繡
以上正本證明與原本無異。
如不服本判決，應於送達後10日內向本院提出上訴狀（應敘述具
體理由並附繕本），上訴於臺灣高等法院臺中分院。上訴書狀如
未敘述理由，應於上訴期間屆滿後20日內補提理由書於本院。
                                  書記官  何俞瑩
中    華    民    國    98    年     1    月    20    日
附錄論罪科刑法條毒品危害防制條例第10條第1項施用第一級毒
品者，處6月以上5年以下有期徒刑。
【附件】臺灣臺中地方法院檢察署檢察官起訴書仕股
                                     97年度毒偵字第5040
   號
    被      告  丙○○  女  39歲（民國○○年○○月○○日生）
                        住臺中縣烏日鄉○○村○○街519號
                          3 樓
                        居臺中縣大里市○○街92號3 樓
                        國民身分證統一編號：Ｚ000000000號
上列被告因違反毒品危害防制條例案件，業經偵查終結，認應提
起公訴，茲將犯罪事實及證據並所犯法條分敘如下：
        犯罪事實
一、丙○○前因違反肅清煙毒條例等案件，經法院先後判處應執
    行有期徒刑2年、3年6月、6月及3年10月確定，迭經假釋、
    撤銷假釋及減刑後，於民國96年7月16日執行完畢。又曾因
    施用毒品案件，經送觀察、勒戒後，認無繼續施用毒品之傾
    向，於94年9月30日執行完畢釋放，並由本署檢察官於同年
    月20日，以94年度毒偵字第3125號、94年度毒偵緝字第63號
    為不起訴處分確定。詎仍不知悔改，於前開觀察、勒戒執行
    完畢釋放後5年內，復基於施用第1級毒品之犯意，於97年9
    月14日中午12時許，在臺中縣大里市○○街92號3樓居處，
    施用第1級毒品海洛因（以下簡稱海洛因）1次。嗣於同年月
    16日晚間7時30分許，丙○○與其同居男友謝清良（另案偵
    辦）將車牌號碼ILY－646號重型機車，停放在大里市○○路
    ○段380號對面時，為巡邏員警發覺有異，並查知該機車係他
    人失竊之物，遂一路尾隨跟監至其等2人之上開居處；經詢
    問謝清良後，坦承前開機車為其所竊取，並同意執勤員警入
    內執行搜索，當場查獲謝清良及丙○○所分別持有之注射針
    筒各1支。經將謝清良及丙○○帶回派出所調查，並採集丙
    ○○之尿液送驗，結果呈嗎啡陽性反應。
二、案經臺中縣警察局霧峰分局報告偵辦。
        證據並所犯法條
一、上揭犯罪事實，業據被告丙○○於警詢時及偵查中坦承不諱
    ，且被告為警所採之尿液，經送鑑驗結果呈嗎啡陽性反應（
    檢體編號：F0000000），此有中山醫學大學附設醫院檢驗科
    藥物檢測中心出具之尿液檢驗報告1紙附卷可稽，並有注射
    針筒1支扣案可資佐證，足認被告之自白與事實相符，應堪
    採信。又被告前因施用毒品案件，經送觀察、勒戒後，認無
    繼續施用毒品之傾向，於94年9月30日執行完畢釋放，亦有
    本署刑案資料查註紀錄表及全國施用毒品案件紀錄表存卷足
    參。其於觀察、勒戒執行完畢釋放後，5年內再犯施用第1級
    毒品之犯嫌，堪以認定。
二、核被告所為，係犯毒品危害防制條例第10條第1項之施用第1
    級毒品罪嫌。被告於施用毒品前後持有海洛因之低度行為，
    應為施用之高度行為所吸收，不另論罪。又被告有犯罪事實
    欄所載之論罪科刑執行情形，有本署刑案資料查註紀錄表附
    卷可參。其於有期徒刑執行完畢後，5年內故意再犯本件有
    期徒刑以上之罪，為累犯，請依刑法第47條第1項之規定，
    加重其刑。至扣案之注射針筒1支，係被告所有且為供犯罪
    所用之物，業據被告供承在卷，請依刑法第38條第1項第2款
    、第3項之規定，宣告沒收。
三、依毒品危害防制條例第23條第2項、刑事訴訟法第251條第1
    項提起公訴。
    此  致
臺灣臺中地方法院
中    華    民    國    97    年    10    月    8    日
                         檢察官  甲  ○  ○
本件正本證明與原本無異
中    華    民    國    97    年    10    月    17    日
                         書記官  王  崇  莉


司法院資訊處製作；財團法人民間司法改革基金會備份。
